臺灣雲林地方法院民事裁定
110年度訴字第384號
主參加原告  吳錦宗  
訴訟代理人  蘇煥智律師
            張鴻翊律師
主參加被告
即  原  告  沈昭璋  
訴訟代理人  施裕琛律師
主參加被告
即  被  告  雲林縣斗南鎮農會

法定代理人  黃清枝  
訴訟代理人  廖元應律師
主參加被告
即  被  告  雲林縣政府

法定代理人  張麗善  
訴訟代理人  蕭素媚  
            高建平  
上列主參加原告就主參加被告間本院110年度訴字第384號確認遞
補理事職務等事件，提起主參加訴訟，本院裁定如下： 
    主  文
主參加之訴駁回。
主參加訴訟費用由主參加原告負擔。 
    理  由
一、按就他人間之訴訟標的全部或一部，為自己有所請求，或主
    張因訴訟之結果，自己之權利將被侵害者，得於第一審或第
    二審本訴訟繫屬中，以其當事人兩造為共同被告，向本訴訟
    繫屬之法院起訴，民事訴訟法第54條定有明文。即學說所稱
    主參加，其本質上屬共同訴訟之起訴，故條列於民事訴訟法
    第一編第二章第二節，而有別於第三節之訴訟參加。故如僅
    以一造為被告而提起者，即非主參加訴訟。又第三人提起主
    參加訴訟，是否具備民事訴訟法第54條第1 項所定之要件，
    法院應以職權調查之。
二、本件主參加原告主張兩造訴訟標的及相關爭點對其有相當影
    響，且訴訟結果，將使主參加原告擔任農會理事之法律上地
    位被侵害，為此以兩造為共同被告提起本件主參加訴訟，聲
    明請求：㈠主參加被告沈昭璋之先、備位聲明均駁回。㈡確認
    主參加原告與主參加被告雲林縣斗南鎮農會間之理事委任關
    係存在，主參加被告雲林縣斗南鎮農會並應將理事會之開會
    通知發給主參加原告。惟查，主參加訴訟乃係第三人自為原
    告，以本訴訟之兩造為共同被告所提起之獨立訴訟，自應依
    民事訴訟法第244條第1項所定之程式，表明當事人及法定代
    理人、訴訟標的、應受判決事項之聲明，然觀諸主參加原告
    訴之聲明聲明第一項即請求「主參加被告沈昭璋之先、備位
    聲明均駁回。」部分，顯非為自己有所請求或主張，而係輔
    助他造所為聲明，自不具備獨立之訴訟成立要件，而主參加
    原告訴之聲明第二項僅對雲林縣斗南鎮農會有所主張，是以
    ，本件主參加原告就訴之聲明之表明，僅對其中一造即雲林
    縣斗南鎮農會聲明請求給付，並未對雲林縣政府、沈昭璋為
    任何給付、確認或形成之聲明，核與主參加訴訟應以本訴訟
    之兩造為共同被告之要件不符，堪可認定。綜上，本件主參
    加原告僅對雲林縣斗南鎮農會為聲明請求，並未對沈昭璋、
    雲林縣政府為任何聲明，即不符合主參加訴訟須以本訴訟之
    兩造為共同被告之要件，故本件主參加訴訟，為不合法，應
    予駁回，爰裁定如主文第1項所示。
三、綜上所述，本件主參加訴訟為不合法，爰依民事訴訟法第95
    條、第78條規定，裁定如主文。
中　　華　　民　　國　　110 　年　　10　　月　　4 　　日
                  民事第二庭    法  官  洪儀芳

以上正本係照原本作成。
如對本裁定抗告須於裁定送達後10日內向本院提出抗告狀，並應
繳納抗告費新台幣1,000 元。
中　　華　　民　　國　　110 　年　　10　　月　　4 　　日
                                書記官　林左茹